【裁判字號】    94,交簡上,146
【裁判日期】    950127
【裁判案由】    公共危險等
【裁判全文】
臺灣板橋地方法院刑事判決           94年度交簡上字第146號
上  訴  人  乙○○
即  被  告
                      8號
選任辯護人  陳明律師
上列上訴人即被告因公共危險等案件，不服本院94年度交簡字第
1009號中華民國94年11月22日所為第一審簡易判決（聲請簡易判
決處刑案號：台灣板橋地方法院檢察署94年度偵字第13237 號）
，提起上訴，本院管轄第二審之合議庭依簡式審判程序判決如下
：
    主  文
上訴駁回。
乙○○緩刑參年。
    事實及理由
一、本案經本院審理結果，除事實及理由第二點倒數第二行「及
    易服勞役」、第三點第三行「第42條第2 項」贅載應刪除外
    ，其餘認第一審以被告乙○○係犯刑法第185 條之4 肇事逃
    逸罪、第284 條第1 項前段過失傷害罪，分別判處有期徒刑
    6 月、拘役50日，如易科罰金均以300 元折算1 日，經核其
    認事用法及量刑均無不當，應予維持，並引用第一審判決書
    所載之事實、證據及理由（如附件）。
二、上訴人即被告上訴意旨略以：坦承犯行，惟因業已與告訴人
    甲○○達成和解，告訴人願原諒被告，故希望能從輕量刑等
    語，經查：刑罰之量定，固屬法院自由裁量之職權行使，但
    仍應審酌刑法第57條所列各款事由及一切情狀，為酌量輕重
    之標準，並非漫無限制。在同一犯罪事實與情節，如別無其
    他加重或減輕之原因，下級審法院量定之刑，亦無過重或失
    輕之不當情形，則上級審法院對下級審法院之職權行使，原
    則上應予尊重。本件原審判決已考量被告駕車應注意在高速
    公路上變換車道時，應保持安全距離，始得變換車道，竟未
    及注意，逕自變換車道行駛而肇事，致告訴人受傷，並於肇
    事後未立即停車報警處理，逕自駛離肇事現場，損及告訴人
    之權益，並枉顧社會上公眾行車安全及被告犯後態度等一切
    情狀，分別量處有期徒刑6 月、拘役50日，並均諭知易科罰
    金之折算標準，並無失當之處，被告以希望從輕量刑為由提
    起上訴，尚無理由，應予駁回。惟被告前未曾受其他有期徒
    刑以上刑之宣告，有台灣高等法院被告前案紀錄表在卷為憑
    ，其因一時失慎，觸犯刑章，犯後已當庭與告訴人達成民事
    和解，告訴人亦當庭表示願意原諒被告，是被告經此刑之宣
    告後，應知警惕而無再犯之虞，本院認暫不執行其刑為適當
    ，爰併予宣告緩刑3 年，用啟自新。
據上論斷，應依刑事訴訟法第455 條之1 第1 項、第3 項、第36
8 條、第373 條、第364 條、第273 條之1 第1 項，刑法第74條
第1 款，判決如主文。
本案經檢察官郭學廉到庭執行職務
中    華    民    國    95    年    1     月    27    日
                          交通法庭審判長法  官  李麗玲
                                        法  官  鄧雅心
                                        法  官  張兆光
上正本證明與原本無異
不得上訴
                                        書記官  周百川
中    華    民    國    95    年    1     月    27    日


司法院資訊處製作；財團法人民間司法改革基金會備份。
